Minutes et répertoires du notaire Jean MICHELIN, 25 janvier 1730 - 11 février 1751 (étude XVII)
Archives nationales
- Minutes de Jean MICHELIN, 3 janvier 1730 - 11 février 1751; MC/ET/XVII/661 - MC/ET/XVII/796
  - Minutes. 1737, mai - 1737, juin, mai 1737 - juin 1737; MC/ET/XVII/704
    - Merlier (Jean Baptiste Claude) maître horloger à Auxerre § liquidation, 10 mai 1737; MC/ET/XVII/704
    - Demeur (Victor) maçon rue Mouffetard § Vente, 11 mai 1737; MC/ET/XVII/704
      acte de vente; Demeur, Victor
    - Denis (Louis) maçon entrepreneur de bâtiments à Paris § Mainlevée, 13 mai 1737; MC/ET/XVII/704
    - Fournier (François) marchand tapissier rue de la Montagne Sainte-Geneviève § Notoriété aux dires de .., 18 mai 1737; MC/ET/XVII/704
      Fournier, François
    - Gillet de la Chaussée (Charles) maître maçon, entrepreneur de bâtiments rue Saint Louis, paroisse Saint Roch § quittance, 22 mai 1737; MC/ET/XVII/704
      quittance; Gillet de La Chaussée, Charles
    - Letordeur (Jacques) architecte juré du Roi expert bourgeois de Paris Visite d'une maison au village d'Arcueil § Marché, 18 juin 1737; MC/ET/XVII/704
      marché; Letordeur, Jacques
    - Gamard (Antoine), maître peintre, place de l'Ecole § Constitution, 18 juin 1737; MC/ET/XVII/704
    - Danton (Louis) maître maçon, entrepreneur de bâtiments rue des Carmes § Marché (réparations), 18 juin 1737; MC/ET/XVII/704
      marché; Danton, Louis
    - Darondeau (Barthelemy) serrurier rue de l'Oursine § bail à -, 23 juin 1737; MC/ET/XVII/704
      bail; Darondeau, Barthelemy
    - Mansardi (Guillaume), menuisier, rue d'Orléans § Transport de droits successifs, 24 juin 1737; MC/ET/XVII/704
      transport de droits; Mansardi, Guillaume
    - Merlier (Hugues Jean Baptiste) maître horloger rue Saint Martin § Vente, 25 juin 1737; MC/ET/XVII/704
      acte de vente; Merlier, Hugues Jean Baptiste
    - Lory (Claude) maître horloger, des bâtiments du Roi à Paris § Notoriété du décès de .. (aucun inventaire), 26 juin 1737; MC/ET/XVII/704
      inventaire; Lory, Claude
    - Franbourg (Pierre) maître menuisier; rue Saint Victor § Obligation et délégation, 27 juin 1737; MC/ET/XVII/704
      obligation; Franbourg, Pierre
  - Minutes. 1737, juillet - 1737, août, juillet 1737 - août 1737; MC/ET/XVII/705
    - Guenebault (Charles) maître menuisier rue Mouffetard § apprentissage, 4 juillet 1737; MC/ET/XVII/705
    - Menuisier (apprentissage) § Contrat pour 6 ans, entre Jacques Claude Fournier, maître jardinier fleuriste, et Charles Guenebault, maître menuisier, au profit de Michel François Baptiste, âgé de 14 ans, beau fils de Jacques Claude Fournier, logé, nourri, blanchi, sans deniers à débourser., 4 juillet 1737; MC/ET/XVII/705
      contrat d'apprentissage; Fournier, Jacques Claude; Guenebault, Charles
    - Bail par Jean Silvain Cartaud, architecte de feu le duc de Berry, demeurant quai de la Mégisserie., 18 juillet 1737; MC/ET/XVII/705
      bail; Mégisserie (quai de la); Cartaud, Jean Sylvain (1675-1758); architecte
    - Certificat pour rectifier les prénoms de la fille de feu Thomas Regnauldin, recteur de l'académie de peinture et sculpture., 24 juillet 1737; MC/ET/XVII/705
      certificat; Regnauldin, Thomas; directeur d'établissement d'enseignement; administrateur
    - Boisramé (Joseph) marchand tapissier rue Saint Victor § Cautionnement, 24 juillet 1737; MC/ET/XVII/705
      Boisramé, Joseph
    - Giffart (Lambert) maître relieur doreur de livres rue Charretière § transaction, 26 juillet 1737; MC/ET/XVII/705
      accord; Giffart, Lambert
    - Olivier (Nicolas) tapissier aux Gobelins rue Mouffetard § Mariage de la fille de .., 28 juillet 1737; MC/ET/XVII/705
    - Foucault (Nicolas), peintre, rue Galande § Mariage de .., 28 juillet 1737; MC/ET/XVII/705
      contrat de mariage; Foucault, Nicolas
    - Foucault (Denis), peintre, à Paris § Mariage du fils de feu .., 28 juillet 1737; MC/ET/XVII/705
      contrat de mariage; Foucault, Denis
    - La fontaine (Olivier Charles) maître relieur doreur de livres rue du Mont Saint-Hilaire § transport de bail, 6 août 1737; MC/ET/XVII/705
    - Liansit (André), maître peintre et doreur, rue des Gravilliers § quittance, 7 août 1737; MC/ET/XVII/705
      quittance; Liansit, André
    - Jarry (Richard), marchand orfèvre, quai des Orfèvres § Constitution, 13 août 1737; MC/ET/XVII/705
      constitution de rente; Jarry, Richard
    - Trois quittances des ouvriers ayant travaillé pour Jean-Baptiste, marquis de Fresnoy, demeurant en son hôtel de la rue de Gaillon., 14 août 1737; MC/ET/XVII/705
      quittance; Gaillon (rue); Fresnoy, Jean-Baptiste de
    - Pernot (François), maître peintre, rue du Mail § quittance, 14 août 1737; MC/ET/XVII/705
      quittance; Pernot, François
    - Besche (Pierre) maître maçon, entrepreneur de bâtiments rue des Fossés Saint-Victor § quittance, 14 août 1737; MC/ET/XVII/705
      quittance; Besche, Pierre
    - Jolivet (Nicolas) maître maçon, entrepreneur de bâtiments rue d'Argenteuil § Quittance, 14 août 1737; MC/ET/XVII/705
      quittance; Jolivet, Nicolas
    - Charvet (Pierre) maître marbrier rue des Fossés Saint-Victor § quittance, 14 août 1737; MC/ET/XVII/705
      quittance; Charvet, Pierre
    - Gallopet (Jean René) maître menuisier Cul de Sac Saint-Vincent § Quittance, 14 août 1737; MC/ET/XVII/705
      quittance; Gallopet, Jean René
    - Bouillot (Jean Baptiste) maître serrurier rue des Juifs § Quittance, 14 août 1737; MC/ET/XVII/705
      quittance; Bouillot, Jean Baptiste
    - Kirchove (Didier) tapissier aux Gobelins rue des Trois Couronnes § Mariage de .., 18 août 1737; MC/ET/XVII/705
      contrat de mariage; Kirchove, Didier
    - Kerchove (Jacques) tapissier rue des Trois Couronnes § Mariage du fils de .., 18 août 1737; MC/ET/XVII/705
      contrat de mariage; Kerchove, Jacques
    - Jarry (Richard), marchand orfèvre, quai des Orfèvres § Compte et quittance, 20 août 1737; MC/ET/XVII/705
      compte; quittance; Jarry, Richard
    - Duchoisel (Nicolas) maître potier d'étain rue Mouffetard § Mainlevée, 20 août 1737; MC/ET/XVII/705
      Duchoisel, Nicolas
    - Trouvain (Denis) maître relieur, doreur de livres rue des Carmes § Mariage du pupille de .., 26 août 1737; MC/ET/XVII/705
      contrat de mariage; Trouvain, Denis
  - Minutes. 1737, septembre - 1737, octobre, septembre 1737 - octobre 1737; MC/ET/XVII/706
    - Jarry (Richard), marchand orfèvre, quai des Orfèvres § Bail .., 10 septembre 1737; MC/ET/XVII/706
      bail; Jarry, Richard
    - HAUSSARD (Jean) Graveur Rue du Plâtre § Inventaire après décès de BOISSIERE (Geneviève de la), 12 septembre 1737; MC/ET/XVII/706
      inventaire; Haussard, Jean
    - BAUDIN (Louis) Maître menuisier Rue du Lentier § Cautionnement, 12 septembre 1737; MC/ET/XVII/706
      Baudin, Louis
    - ROCHAIS (Jean) Maçon Gagny § Inventaire après décès de BOISSIERE (Geneviève de la), 12 septembre 1737; MC/ET/XVII/706
      inventaire; Rochais, Jean
    - ROCHAIS (François) Maçon Gagny § Inventaire après décès de BOISSIERE (Geneviève de la), 12 septembre 1737; MC/ET/XVII/706
      inventaire; Rochais, François
    - PERROT (Louis Etienne) Maçon Chelle § Inventaire après décès de BOISSIERE (Geneviève de la), 12 septembre 1737; MC/ET/XVII/706
      inventaire; Perrot, Louis Etienne
    - JAMIN (J. Baptiste) Marchand Lapidaire Rue du Temple § Compte .., 8 octobre 1737; MC/ET/XVII/706
      Jamin, Jean Baptiste
    - BOUCHER (Louis) menuisier Rue Mouffetard § Mariage de .., 13 octobre 1737; MC/ET/XVII/706
      contrat de mariage; Boucher, Louis
    - LEFEVRE (Louis), Peintre § Présent au Mariage BOUCHER-CROSNIER, 13 octobre 1737; MC/ET/XVII/706
      contrat de mariage; Lefevre, Louis
    - Mise en apprentissage de Etienne Ficquet, âgé de 18 ans, pour 6 ans, chez Jacques Philippe Lebas, graveur, moyennant 150 livres par an., 15 octobre 1737; MC/ET/XVII/706
      contrat d'apprentissage; Ficquet, Etienne; Lebas, Jacques Philippe; graveur
    - BEGNÉE (Joseph Melchior) Relieur doreur Rue des Carmes § Bail .., 15 octobre 1737; MC/ET/XVII/706
      bail; Begnée, Joseph Melchior
    - JAFFRE (Michel) Maître menuisier § Liquidation délégation et quittance .., 17 octobre 1737; MC/ET/XVII/706
      quittance; Jaffre, Michel
    - MICHEL (Jean) Faïencier émailleur Rue de Grenelle. § Présent au contrat d'apprentissage LEFEVRE-BARBIER., 20 octobre 1737; MC/ET/XVII/706
      contrat d'apprentissage; Michel, Jean
    - BARBIER (André) Marchand faïencier - émailleur Rue Coquillière § Mise en apprentissage, 20 octobre 1737; MC/ET/XVII/706
      contrat d'apprentissage; Barbier, André
    - GILLOT (Denis) Faïencier - émailleur Rue Bourg l'Abbé. § Présent au contrat d'apprentissage - LEFEVRE BARBIER, 20 octobre 1737; MC/ET/XVII/706
      contrat d'apprentissage; Gillot, Denis
    - FAÏENCIER-EMAILLEUR (apprentissage de) § mise en .. de LEFEVRE (François) âgé de 17 ans pour 5 ans, chq BARBIER (André) qui le couche, logé, nourri, chauffe, éclaire, 20 octobre 1737; MC/ET/XVII/706
    - ROUSSEL (Pierre François) Faïencier - émailleur; Cloître Saint-Germain-l'Auxerrois § Présent au contrat d'apprentissage LEFEVRE-BARBIER., 20 octobre 1737; MC/ET/XVII/706
      contrat d'apprentissage; Roussel, Pierre François
    - DUMONT (Antoine) Entrepreneur de bâtiments; Rue de Buci § Cautionnement .., 23 octobre 1737; MC/ET/XVII/706
      Dumont, Antoine
    - DENIS (Louis) Maître maçon entrepreneur de bâtiment Rue Saint-Nicolas du Chardronnet., 31 octobre 1737; MC/ET/XVII/706
    - DENIS (Michel) Maçon Bagneux § Cautionnement .., 31 octobre 1737; MC/ET/XVII/706
      Denis, Michel
  - Minutes. 1737, novembre - 1737, décembre, novembre 1737 - décembre 1737; MC/ET/XVII/707
    - ECHARD (Jean) Relieur - Doreur - Rue des Amandiers § Transport de rente .., 4 novembre 1737; MC/ET/XVII/707
      transport de droits; Echard, Jean
    - PERROT (Jean Baptiste) Relieur Rue des Amandiers § Transport de rente .., 4 novembre 1737; MC/ET/XVII/707
      transport de droits; Perrot, Jean Baptiste
    - SAUVAGE (Etienne) Maître relieur Rue Chartière § Constitution .., 5 novembre 1737; MC/ET/XVII/707
      constitution de rente; Sauvage, Etienne
    - JAHIAUT (Jacques), Peintre § Présent au mariage PARIS-LANE., 11 novembre 1737; MC/ET/XVII/707
      contrat de mariage; Jahiaut, Jacques
    - PARIS (Claude), Peintre ,Rue des Gobelins § Mariage de .., 11 novembre 1737; MC/ET/XVII/707
      contrat de mariage; Paris, Claude
    - DOMERGUE (Jacques) joaillier Rue de la joaillerie § Inventaire après décès de LEGUILLON (Elisabeth), 15 novembre 1737; MC/ET/XVII/707
      inventaire; Domergue, Jacques
    - JOUY (Nicolas) menuisier Rue des Amandiers § Délivrance de legs et quittance .., 16 novembre 1737; MC/ET/XVII/707
      quittance; Jouy, Nicolas
    - Pleney (Antoine), menuisier de la Chambre du roi, rue des Francs-Bourgeois § Délivrance de legs et quittance., 16 novembre 1737; MC/ET/XVII/707
      quittance; Pleney, Antoine
    - SAUVAGE (Pierre) Maître relieur-doreur Rue du Mont Saint-Hilaire § Transport, 15 décembre 1737; MC/ET/XVII/707
      Sauvage, Pierre
    - SAUVAGE (Pierre Guillaume) Maître relieur doreur Rue Chartière § Transport., 15 décembre 1737; MC/ET/XVII/707
      Sauvage, Pierre Guillaume
    - BLEZ (Thomas) appareilleur de bâtiments Rue de Verneuil § Mainlevée .. Transaction 2 actes, 21 décembre 1737; MC/ET/XVII/707
      accord; Blez, Thomas
  - Minutes. 1738, janvier - 1738, février, janvier 1738 - février 1738; MC/ET/XVII/708
    - JOUY (Joseph - Nicolas) menuisier Rue de Amandiers § Compte d'exécution testamentaire .., 7 janvier 1738; MC/ET/XVII/708
      Jouy, Joseph-Nicolas
    - Pleney (Antoine), menuisier de la Chambre du roi, rue des Francs-Bourgeois. § Compte d'exécution testamentaire., 7 janvier 1738; MC/ET/XVII/708
      compte d'exécution testamentaire; Pleney, Antoine
    - LECLERC (Pierre) Tapissier Rue Neuve des Petits-Champs § Mariage de la fille de .., 8 janvier 1738; MC/ET/XVII/708
      contrat de mariage; Leclerc, Pierre
    - FAUVEAU-DESGRANGES (Pierre) Joaillier du Prince de Coudé (ou Courdi ? ) Place de Comti .. § Vente par .., 14 janvier 1738; MC/ET/XVII/708
      acte de vente; Fauveau-Desgranges, Pierre
    - JOUY (Jean Bernard) Maître menuisier Rue de Francs Bourgeois. § Compte d'exécution testamentaire .., 17 janvier 1738; MC/ET/XVII/708
      Jouy, Jean Bernard
    - DUMAS (Louis) (feu et fils) Tapissier Rue des Bourguignons § Inventaire après décès de .. (fils), 23 janvier 1738; MC/ET/XVII/708
    - Debrie (Jean), marchand orfèvre, rue du Harlay § Mariage de .., 25 janvier 1738; MC/ET/XVII/708
      contrat de mariage; Debrie, Jean
    - BERTHÉ (François) entrepreneur de bâtiments Rue Cocpeau § Vente, 26 janvier 1738; MC/ET/XVII/708
      acte de vente; Berthé, François
    - GRANDPIERRE (Louis) Maître menuisier. § Présent au mariage BEAUQUESNE-CHARRIERE, 12 février 1738; MC/ET/XVII/708
      contrat de mariage; Grandpierre, Louis
    - Pradet (Mathieu), maître menuisier § Présent au mariage Beauquesne-Chapriere., 12 février 1738; MC/ET/XVII/708
      contrat de mariage; Pradet, Mathieu
    - MICHELIN (Laurent) Sculpteur Rue de Seine § Délaissement de meubles .., 12 février 1738; MC/ET/XVII/708
      Michelin, Laurent
    - Convention et consentement concernant Jean Guellard (ou Gellard), professeur de l'académie royale de peinture, demeurant quai de la Tournelle., 13 février 1738; MC/ET/XVII/708
      convention; ratification; Tournelle (quai de la); Gellard, Jean; Guellard, Jean; enseignant
    - BELLERY (Claude Louis) menuisier Rue Mouffetard. § Transport de droits et Constitution .., 15 février 1738; MC/ET/XVII/708
      transport de droits; constitution de rente; Bellery, Claude Louis
    - Viancourt (Gabriel), marchand orfèvre, rue Montmartre § Titre nouvel .., 16 février 1738; MC/ET/XVII/708
      titre nouvel; Viancourt, Gabriel
    - BEAUSIRE (Joachim) Maître maçon entrepreneur de bâtiments Rue Barc du becq. § Transport .., 24 février 1738; MC/ET/XVII/708
      Beausire, Joachim
    - Mercier (Louis), marchand orfèvre § Procuration .., 27 février 1738; MC/ET/XVII/708
      procuration; Mercier, Louis
  - Minutes. 1738, mars - 1738, avril, mars 1738 - avril 1738; MC/ET/XVII/709
    - DE(S)MEUR (Victor) Maçon Rue Mouffetard § Bail par .., 3 mars 1738; MC/ET/XVII/709
      bail; Demeur, Victor
    - ALLAIN (Jean) Bijoutier Place Dauphine .. § Cautionnement .., 17 mars 1738; MC/ET/XVII/709
      Allain, Jean
    - CHARLES (Claude) Maître menuisier § Mariage de .., 23 mars 1738; MC/ET/XVII/709
      contrat de mariage; Charles, Claude
    - BOUILLEROT (Robert) Maître Cartier Rue des Boucheries Saint-Honoré § Compte et quittance par la veuve de .., 27 mars 1738; MC/ET/XVII/709
      quittance; Bouillerot, Robert
    - PETIT (Claude Jacques) Maître fondeur Rue de la Savonnerie § Quittance au roi., 27 mars 1738; MC/ET/XVII/709
      quittance; Petit, Claude Jacques
    - GUENEBAULT (Jean François) Maître menuisier Rue Saint-Victor § Mise en apprentissage chez Jean François GUENEBAULT, 13 avril 1738; MC/ET/XVII/709
    - Menuisier (apprentissage de) § Mise en .. de Cousin (François), âgé de 15 ans, pour 6 ans, chez Guenebault (Jean François)., 13 avril 1738; MC/ET/XVII/709
      contrat d'apprentissage; Cousin, François; Guenebault, Jean François
    - SEGOND (Jacques) Maître maçon entrepreneur de bâtiments; Rue des Gobelins § Constitution viagère., 14 avril 1738; MC/ET/XVII/709
    - DELAPORTE (Jean Baptiste) Marchand Tapissier (père et fils) ordinaire du Roi. Rue Saint-Honoré § Vente .., 15 avril 1738; MC/ET/XVII/709
      acte de vente; Delaporte, Jean Baptiste
    - Mariage de Nicolas Fauquet, maître doreur, rue de la Vieille Draperie, fils de Fauquet Simon, maître doreur, même adresse et Angélique Geneviève Charles. Parmi les témoins: Richomme François, orfèvre et Dubeau Antoine, serrurier., 20 avril 1738; MC/ET/XVII/709
      Date de révision: 2011-2012, 2014 (N. Jourdain)
      décorateur; orfèvre; serrurier; contrat de mariage; Fauquet, Nicolas; Richomme, François; Charles, Angélique Geneviève; Dubeau, Antoine; Vieille-Draperie (rue de la); Fauquet, Simon
    - Mariage de François Jean Vandrezanne, tapissier du roi aux Gobelins, hôtel des Gobelins, fils de Vandrezanne Jean, tapissier, même adresse, et Jeanne Mausais. Parmi les témoins: Pierre Vandrezanne, maître fondeur., 20 avril 1738; MC/ET/XVII/709
      tapissier; fondeur; contrat de mariage; Vandrezanne, François Jean; Mausais, Jeanne; Vandrezanne, Pierre; Gobelins (hôtel des); Vandrezanne, Jean
    - Quittance et mainlevée de Marie Fontaine, veuve en premières noces de Jean-Baptiste Bonnart, peintre et graveur, demeurant rue de Bourbon, épouse en secondes noces de Louis Naudé, maître de musique, reçues par Jean François Coquelet, peintre, rue Bourg-l'Abbé., 21 avril 1738; MC/ET/XVII/709
      -Musique XVIIIe siècle, par Madeleine Jurgens, Mireille Rambaud, Valérie Brousselle, 1963, 1984-1996 (fichier papier entièrement dématérialisé; voir contexte dans le Plan d’orientation général - Notaires de Paris, guides thématiques du Minutier).
      -Artisans XVIIIe siècle, par M. Rambaud et C. Grodecki, 1956-1977 ( fichier papier entièrement dématérialisé; voir contexte dans le Plan d’orientation général - Notaires de Paris, guides thématiques du Minutier).
      Date de révision: 2010, 2014 (N. Jourdain)
      graveur; peintre; musicien; quittance; mainlevée; Bonnart, Jean-Baptiste Henri (16..-1727); Coquelet, Jean François; Bourbon (rue de); Bourg-l'Abbé (rue du); Naudé, Louis
    - LE FAUCHEUR (Alexandre) Maître horloger Rue de la Verrerie § Obligation, 25 avril 1738; MC/ET/XVII/709
      obligation; Le Faucheur, Alexandre
    - DEMICHON (Antoine) Maître Serrurier Rue de Charenton § Compte .., 27 avril 1738; MC/ET/XVII/709
      Demichon, Antoine
  - Minutes. 1738, mai - 1738, juin, mai 1738 - juin 1738; MC/ET/XVII/710
    - Autorisation concernant Louis Naudé, maître de musique, rue de Bourbon., 7 mai 1738; MC/ET/XVII/710
      Musique XVIIIe siècle, par Madeleine Jurgens, Mireille Rambaud, Valérie Brousselle, 1963, 1984-1996 (fichier papier entièrement dématérialisé; voir contexte dans le Plan d’orientation général - Notaires de Paris, guides thématiques du Minutier).
      Date de création de la notice: 2014 (N.Jourdain)
      Naudé, Louis; Bourbon (rue de)
    - Daillé (Charles) horloger rue de la Vieille Draperie § Cautionnement, 10 mai 1738; MC/ET/XVII/710
      Daillé, Charles
    - Arnault (Gratien), maître orfèvre, rue Censier § Quittance, 10 mai 1738; MC/ET/XVII/710
      quittance; Arnault, Gratien
    - Declardin (Benoît) dessinateur de bâtiments rue des Jardins § Obligation et délégation, 11 mai 1738; MC/ET/XVII/710
      obligation; Declardin, Benoît
    - Poinot (Gabriel), menuisier, rue des Grands Degrés § Bail, 14 mai 1738; MC/ET/XVII/710
      bail; Poinot, Gabriel
    - Chocard (Gilbert) Serrurier à Bourg-la-Reine § transport de droits successifs, 20 mai 1738; MC/ET/XVII/710
      transport de droits; Chocard, Gilbert
    - Grangeret (Charles) maître maçon rue des Fossés Saint-Bernard § bail, 23 mai 1738; MC/ET/XVII/710
      bail; Grangeret, Charles
    - HERBET (François) Architecte § Présent au mariage CHARLES - DORÉ., 23 mai 1738; MC/ET/XVII/709
      contrat de mariage; Herbet, François
    - Darondeau (Augustin Louis) tapissier rue Mouffetard § Mariage de .., 23 mai 1738; MC/ET/XVII/710
      contrat de mariage; Darondeau, Augustin Louis
    - Mariage entre Jean-Robert CARETTE, maître à danser, rue Mouffetard, fils majeur de defunts Robert CARETTE aussi maître à danser, et de Marguerite DEVRINE sa femme, et Madeleine Françoise Trichet, fille de NicolasTRICHET, maître boulanger, demeurant rue de la Cordonnerie paroisse St Eustache le 27 may 1738 en présence d'Antoine Lelièvre, maître à danser, et Jeanne QUILLET, sa femme, oncle et tante de la future., 27 mai 1738; MC/ET/XVII/710
      contrat de mariage; Mouffetard (rue); Cordonnerie (rue de la); Carette, Jean-Robert; Carette, Robert; Devrine, Marguerite; Trichet, Madeleine Françoise; Trichet, Nicolas; Lelièvre, Antoine; Quillet, Jeanne; enseignant; danseur; boulanger
    - Delahaye (Jean François), marchand orfèvre joaillier, rue du Harlay § Compte et quittance, 29 mai 1738; MC/ET/XVII/710
      quittance; Delahaye, Jean François
    - Lebegue (Adrian César) maître maçon, entrepreneur de bâtiments au Carré de Sainte-Geneviève § Vente, 30 mai 1738; MC/ET/XVII/710
      acte de vente; Lebegue, Adrian César
    - Consentement concernant Jean Guélard, professeur de l'académie royale de peinture, demeurant rue des Grands-Degrés., 5 juin 1738; MC/ET/XVII/710
      ratification; Grands-Degrés (rue des); Guélard, Jean; enseignant
    - Mainlevée concernant Pierre Martin, maître potier d'étain, rue Montagne Sainte-Geneviève., 9 juin 1738; MC/ET/XVII/710
      Martin, Pierre; potier; Montagne-Sainte-Geneviève (rue de la)
    - Potain (François), maître menuisier, rue Poissonnière § Transaction, 10 juin 1738; MC/ET/XVII/710
      accord; Potain, François
    - Transaction concernant Félix Potain, maître menuisier, rue Saint-Roch., 10 juin 1738; MC/ET/XVII/710
      accord; Potain, Félix; menuisier; Saint-Roch (rue)
    - Franbour (Pierre) maître menuisier; rue de la Clef § Obligation, 12 juin 1738; MC/ET/XVII/710
      obligation; Franbour, Pierre
    - Bruneau (Sébastien) maître menuisier rue de la Jussienne § Mariage de .., 14 juin 1738; MC/ET/XVII/710
      contrat de mariage; Bruneau, Sébastien
    - Dumont (Antoine) tailleur de pierres à Meaux § apprentissage du fils de .., 17 juin 1738; MC/ET/XVII/710
      contrat d'apprentissage; Dumont, Antoine
    - Pleney (Antoine), maître menuisier, porte Michel § Quittance, 17 juin 1738; MC/ET/XVII/710
    - Quittance concernant Claude Ponson, maître menuisier, rue de la Montagne Sainte-Geneviève., 17 juin 1738; MC/ET/XVII/710
      quittance; Ponson, Claude; menuisier; Montagne-Sainte-Geneviève (rue de la)
    - Leger (Louis) maître menuisier à Paris § renonciation de la veuve de .. à la succession de son frère, soldat, 19 juin 1738; MC/ET/XVII/710
      Leger, Louis
    - Halluin (duché d') appelé Maignelay (Oise) § Compte entre les régisseurs des Saisies réelles et le marquis d'Halluin, 21 juin 1738; MC/ET/XVII/710
    - Compte d'exécution testamentaire concernant Jean-Baptiste Scotin, graveur du roi, demeurant rue Saint-Jacques., 23 juin 1738; MC/ET/XVII/710
      compte-rendu; Saint-Jacques (rue); Scotin, Jean-Baptiste I (1678-1740); graveur
    - Dechambonet (André Louis) maître menuisier rue Copeau § Mariage de .., 30 juin 1738; MC/ET/XVII/710
      contrat de mariage; Dechambonet, André Louis
    - Jaffre (Michel) maître menuisier rue Copeau § Mariage du beau-fils de .., 30 juin 1738; MC/ET/XVII/710
      contrat de mariage; Jaffre, Michel
  - Minutes. 1738, juillet - 1738, août, juillet 1738 - août 1738; MC/ET/XVII/711
    - Pilard (Louis Alexandre) tapissier rue de la Porte Saint-Antoine § Cautionnement, 1er juillet 1738; MC/ET/XVII/711
      Pilard, Louis Alexandre
    - Privat (Charles) dessinateur Cloître Sainte-Opportune § Inventaire après le décès de .., 8 juillet 1738; MC/ET/XVII/711
      inventaire; Privat, Charles
    - Dorlans (Pierre) maître serrurier en ressorti de S.A.R. le duc d'Orleans rue des Moineaux § Cautionnement, 11 juillet 1738; MC/ET/XVII/711
      Dorlans, Pierre
    - Bertrand (Toussaint) ébéniste à Paris § Mariage de la veuve de .., 31 juillet 1738; MC/ET/XVII/711
      contrat de mariage; Bertrand, Toussaint
    - Habert (Jacques-Antoine) entrepreneur de bâtiments rue de Vendôme § Cautionnement, 4 août 1738; MC/ET/XVII/711
      Habert, Jacques-Antoine
    - Intervention dans un partage en qualité de tuteur de Charles Chastellain, peintre du roi, professeur de l'académie et inspecteur de la manufacture des Gobelins, demeurant dans l'hôtel des Gobelins., 5 août 1738; MC/ET/XVII/711